Minutes et répertoires du notaire Pierre PLANCHAT, 17 septembre 1845 - 7 août 1873 (étude XXXIII)
Archives nationales
- Minutes de Pierre PLANCHAT, 17 septembre 1845 - 7 août 1873; MC/ET/XXXIII/1165 - MC/ET/XXXIII/1337
  - Minutes. 1851, mai - juin, mai - juin 1851; MC/ET/XXXIII/1202
    - Procuration générale, depot., 28 mai 1851; MC/ET/XXXIII/1202
      Nom, qualité: (Mme ou Mlle) Ferlet, Annette.
    - Mariage., 28 mai 1851; MC/ET/XXXIII/1202
      Nom, qualité: (M.) Masson, Alexandre Louis.
      Profession: marchand de vin (ancien), Paris (Paris).
      Domicile: Paris (Paris) rue de la Croix, 10.
      Nom, qualité: (M.) Masson, Pierre Louis.
      Nom, qualité: (Mme ou Mlle) Morel, Catherine.
      Domicile: Maurecourt (Seine-Maritime).
      Nom, qualité: (M.) Fortin, Benoit Marie Pierre.
    - Succession, requisition, certificat de propriété de rente etat 5%, 810 f., 28 mai 1851; MC/ET/XXXIII/1202
    - Obligation, emprunt, 2133 f., 28 mai 1851; MC/ET/XXXIII/1202
      Domicile: Paris (Paris) rue Geoffroy-Marie, 7
    - Transport, créance, 12000 f., 29 mai 1851; MC/ET/XXXIII/1202
      Nom, qualité: (M.) Jeanne, Antoine.
      Domicile: Suresnes (Hauts-de-Seine).
      Nom, qualité: (Mme ou Mlle) Riviere, Adrienne.
      Domicile: Paris (Paris) rue du Puits-l'Hermite, 6.
      Nom, qualité: (M.) Labey, Jacques Nicolas Joseph.
      Nom, qualité: (M.) Dize, Michel Jean Jerome.
      Domicile: Paris (Paris) rue Neuve-Saint-Gilles, 6
    - Testament olographe, depot., 30 mai 1851; MC/ET/XXXIII/1202
      Nom, qualité: (Mme ou Mlle) Marquer, Aspasie.
      Domicile: Paris (Paris) boulevard Saint-Martin, 45.
      Nom, qualité: (M.) Delthil, Jean Jacques.
      Domicile: Paris (Paris) boulevard Saint-Martin, 45
    - Procuration rente publique, dépôt, vente de rente etat 5%, 112 f., 31 mai 1851; MC/ET/XXXIII/1202
      Nom, qualité: (M.) Gigault, Theophile.
      Profession: employe, Mons (belgique).
      Domicile: Mons (belgique).
      Nom, qualité: (Mme ou Mlle) Gigault, Flore.
      Nom, qualité: (Mme ou Mlle) Gigault, Justine.
      Nom, qualité: (Mme ou Mlle) Gigault, Narcisse.
      Nom, qualité: (M.) Godard, Francois.
      Intervenant 6, en première partie:
      Nom, qualité: (Mme ou Mlle) Gigault, Adele Agathe Josephe.
      Relations: séparé(e) de corps et de biens de l'intervenant 7.
      Nom, qualité: (M.) Byrmont de, Adolphe Edouard Ferdinand.
      Nom, qualité: (M.) Saillet, Victor.
      Profession: receveur des rentes, Paris (Paris).
      Domicile: Paris (Paris) rue d'Enghien, 8
    - Succession, notoriete., 31 mai 1851; MC/ET/XXXIII/1202
      Domicile: Paris (Paris) rue de Clef, 21.
      Nom, qualité: (Mme ou Mlle) Gosselin, Anne Denise.
      Relations: veuve de l'intervenant 3, veuve de l'intervenant 1.
      Nom, qualité: (M.) Dallaire.
    - Donation entre epoux., 31 mai 1851; MC/ET/XXXIII/1202
      Nom, qualité: (Mme ou Mlle) Thuillier, Sylvie Josephe.
      Domicile: Paris (Paris) rue de Chabrol, 31.
      Nom, qualité: (M.) Duquenne, Charles.
      Domicile: Paris (Paris) rue de Chabrol, 31
    - Donation entre epoux., 31 mai 1851; MC/ET/XXXIII/1202
    - Obligation, emprunt, 2000 f., 1er juin 1851; MC/ET/XXXIII/1202
    - Obligation, emprunt, 5000 f., 1er juin 1851; MC/ET/XXXIII/1202
    - Succession, liquidation., 2 juin 1851; MC/ET/XXXIII/1202
      Nom, qualité: (M.) Dompsin, Jules Cesar Joseph.
      Domicile: Paris (Paris) quai Jemmapes, 230.
      Nom, qualité: (Mme ou Mlle) Blondy, Francoise Simone Augustine.
      Nom, qualité: (Mme ou Mlle) Dompsin, Francoise Emelie.
      Relations: fille de l'intervenant 1.
      Nom, qualité: (Mme ou Mlle) Dompsin, Therese Euphrasie.
      Relations: fille de l'intervenant 1
    - Procuration générale., 4 juin 1851; MC/ET/XXXIII/1202
      Nom, qualité: (M.) Jacques, Joseph Alfred.
      Domicile: Paris (Paris) rue du Canal-Saint-Martin, 22.
      Nom, qualité: (M.) Jacques, Remy Jean Baptiste.
      Domicile: Bourg-la-Reine (Hauts-de-Seine)
    - Quittance, paiement de maison, 10 000 f, Batignolles-Monceau (Paris) avenue de Clichy, 19., 4 juin 1851; MC/ET/XXXIII/1202
      Nom, qualité: (M.) Gonnard, Emile Francois.
      Domicile: Batignolles-Monceaux (les) (Paris) rue des Dames, 5.
      Nom, qualité: (Mme ou Mlle) Gonnard, Francoise Emelie.
      Nom, qualité: (M.) Videcocq, Patient Alexandre.
      Nom, qualité: (M.) Mercier, Marie Adrien.
      Profession: buandier.
      Domicile: Batignolles-Monceaux (les) (Paris) rue d'Orleans, 11.
      Domicile: Batignolles-Monceaux (les) (Paris) avenue de Clichy, 19
    - Quittance, reglement de dette, 2504 f., 4 juin 1851; MC/ET/XXXIII/1202
      Nom, qualité: (Mme ou Mlle) Ruthiel, Celine.
      Domicile: Paris (Paris) quai Saint-Michel, 19.
      Nom, qualité: (M.) Bourdin, Etienne Emile.
      Profession: avocat, Belleville (Paris).
      Domicile: Belleville (Paris)
    - Succession, liquidation., 5 juin 1851; MC/ET/XXXIII/1202
      Nom, qualité: (M.) Houy, Louis Morand.
      Profession: employe du ministère de la guerre (retraite), Paris (Paris).
    - Succession, requisition, certificat de propriété de rente etat 5%, 80 f., 7 juin 1851; MC/ET/XXXIII/1202
      Nom, qualité: (Mme ou Mlle) Metereau, Marie Henriette.
      Nom, qualité: (M.) Plessis, Joseph.
    - Procuration générale, depot., 10 juin 1851; MC/ET/XXXIII/1202
      Nom, qualité: (M.) Carruette, Louis Edmond.
      Domicile: Paris (Paris) rue Sainte-Anne, 32.
      Nom, qualité: (M.) Carruette, Zephir Prosper Adonice.
      Profession: clerc d'huissier (principal), Paris (Paris).
      Domicile: Paris (Paris) rue de Grenelle-St-Honore, 22.
    - Vente, maison et terrain, 9000 f, Passy (Paris) rue Basse, 32., 10 juin 1851; MC/ET/XXXIII/1202
      Nom, qualité: (Mme ou Mlle) Polle De Viermes, Victoire Zoe.
      Domicile: Paris (Paris) Barriere du Roule, Batiment-de-l'Octroi.
      Nom, qualité: (M.) Eimery, Claude Numa.
      Profession: receveur de l'octroi, Paris (Paris).
      Nom, qualité: (M.) Marchandon, Etienne.
      Domicile: Paris (Paris) rue du Faubourg-St-Antoine, 79
    - Délivrance de legs, legs, 5000 f., 10 juin 1851; MC/ET/XXXIII/1202
      Relations: épouse de l'intervenant 2, héritier de l'intervenant 3.
      Nom, qualité: (Mme ou Mlle) Stanhope Freeman, Isabelle Maria.
      Nom, qualité: (Mme ou Mlle) Masterson, Selina (comtesse).
      Domicile: Saint-Jean (antigua)
    - Délivrance de legs, legs, 5000 f., 10 juin 1851; MC/ET/XXXIII/1202
      Nom, qualité: (Mme ou Mlle) Stanhope Freemon, Isabelle Maria.
      Nom, qualité: (Mme ou Mlle) Deare, Helene Louisa.
      Domicile: Wilstead-Vicarage (angleterre).
      Relations: épouse de l'intervenant 5.
      Nom, qualité: (M.) Passy, Frederic Charles Georges.
      Profession: clerc.
      Domicile: Wilstead-Vicarage (angleterre)
    - Obligation, emprunt, 3253 f., 10 juin 1851; MC/ET/XXXIII/1202
      Nom, qualité: (M.) Bengueres, Jean Marcel.
      Profession: négociant, Oloron-Sainte-Marie (Pyrénées-Atlantiques).
      Domicile: Oloron-Sainte-Marie (Pyrénées-Atlantiques).
      Domicile: Paris (Paris) rue de Paradis-Poissonniere, 2
    - Transport, créance, 3142 f., 10 juin 1851; MC/ET/XXXIII/1202
      Nom, qualité: (M.) Bengueres, Jean Michel.
      Relations: créancier(e) de l'intervenant 2, créancier(e) de l'intervenant 3, créancier(e) de l'intervenant 4.
      Nom, qualité: (personne morale) Castex (freres).
      Profession: négociant en plumes, Moulin (Allier).
      Domicile: Moulin (Allier).
      Nom, qualité: (M.) Proharam.
      Nom, qualité: (M.) Bouderon.
    - Procuration générale., 11 juin 1851; MC/ET/XXXIII/1202
      Nom, qualité: (M.) Grare, Theodore Hippolyte.
      Domicile: Paris (Paris) rue Bellefonds, 5.
      Nom, qualité: (M.) Grare, Julien Henri.
      Profession: commis de banque, Paris (Paris).
      Domicile: Paris (Paris) boulevard Saint-Denis, 11.
    - Mariage., 11 juin 1851; MC/ET/XXXIII/1202
      Nom, qualité: (M.) Petit, Jacques Marin.
      Domicile: Paris (Paris) rue Cadet, 7.
      Nom, qualité: (M.) Petit, Michel Germain.
      Profession: négociant.
      Nom, qualité: (Mme ou Mlle) Lormeau, Charlotte Julie.
      Profession: gerante de succursale, Paris (Paris).
      Domicile: Paris (Paris) rue de Bussy, 15.
      Nom, qualité: (M.) Lormeau, Louis.
      Domicile: Romainville (Seine-Saint-Denis)
    - Vente, terrain, 1200 f, Montmartre (Paris)., 11 juin 1851; MC/ET/XXXIII/1202
      Nom, qualité: (M.) Anger, Pierre.
      Profession: sellier, Chapelle-en-Vexin (la) (95).
      Domicile: Chapelle-en-Vexin (la) (95)
    - Quittance, reglement de dettes, 11089 f., 12 juin 1851; MC/ET/XXXIII/1202
      Nom, qualité: (M.) Dufourmantelle, Jacques Marie Nicolas.
      Domicile: Paris (Paris) rue Neuve-St-Martin, 11.
      Nom, qualité: (M.) Lavault, Louis Antoine.
      Profession: serrurier (ouvrier), Paris (Paris).
      Domicile: Paris (Paris) rue Neuve-St-Martin, 3.
      Profession: propriétaire, pepinieriste, Asnieres-sur-Oise (95).
      Domicile: Asnieres-sur-Oise (95)
    - Procuration acte, acceptation de donation-partage., 13 juin 1851; MC/ET/XXXIII/1202
      Nom, qualité: (personne morale) Charon (enfants).
      Relations: enfants de l'intervenant 2.
      Nom, qualité: (M.) Charon, Joseph.
      Profession: charpentier, Conde-Northen (Moselle).
      Domicile: Conde-Northen (Moselle).
      Nom, qualité: (M.) Charon, Francois.
      Domicile: Conde-Northen (Moselle)
    - Obligation, emprunt, 15000 f., 13 juin 1851; MC/ET/XXXIII/1202
      Nom, qualité: (M.) Bellet, Alexandre Godefroy.
      Domicile: Paris (Paris) rue Blanche, 3.
      Nom, qualité: (M.) Tellot, Isidore.
      Domicile: Paris (Paris) rue de Vendome, 9
    - Donation entre epoux., 14 juin 1851; MC/ET/XXXIII/1202
      Nom, qualité: (M.) Boirel, Jacques Jean.
      Domicile: Paris (Paris) place de la Rotonde-du-Temple, 1.
      Nom, qualité: (Mme ou Mlle) Chainion, Marie Francoise.
    - Donation entre epoux., 14 juin 1851; MC/ET/XXXIII/1202
      Domicile: Paris (Paris) place de la Rotonde-du-Temple, 1
    - Inventaire après décès concernant Charles-François Canaux, et Flore-Félicité Poiré, son épouse, éditeurs de musique., 16 juin 1851; MC/ET/XXXIII/1202
      Planches d'étain d'ouvrages de Beethoven, Bouldieu, Cimarosa, Chérubini, Gossec, Gretry, Gluck, Haydn, Haendel, Mozart, Martini, Meyerbeer, Palestrina, Pergolèse, Schubert, etc...
      inventaire après décès; Canaux, Charles-François; Poiré, Flore-Félicité
    - Succession, inventaire apres décès., 16 juin 1851; MC/ET/XXXIII/1202
      Nom, qualité: (Mme ou Mlle) Poire, Flore Felicite.
      Profession: editeur de musique, Paris (Paris).
      Domicile: Paris (Paris) rue Sainte-Appoline, 17.
      Nom, qualité: (M.) Canaux, Charles Francois Toussaint.
    - Donation entre epoux., 16 juin 1851; MC/ET/XXXIII/1202
      Nom, qualité: (M.) Anceaux, Jean Jacques.
      Profession: joueur d'orgue, Paris (Paris).
      Domicile: Paris (Paris) rue du Faubourg-St-Martin, 270.
      Nom, qualité: (M.) Lemoy, Anne.
    - Decharge, paiement de legs, 2756 f., 16 juin 1851; MC/ET/XXXIII/1202
      Nom, qualité: (personne morale) Dupont (hoirs).
      Nom, qualité: (M.) Planchat, Pierre Louis Alfred.
      Profession: notaire, Paris (Paris).
      Domicile: Paris (Paris) boulevard Saint-Denis, 8
    - Mainlevee d'opposition., 17 juin 1851; MC/ET/XXXIII/1202
      Nom, qualité: (M.) Debacq, Benjamin Sebastien.
      Domicile: Paris (Paris) rue des Petites-Ecuries, 6.
      Nom, qualité: (M.) Masse.
      Profession: avoué à la cour d'appel (ancien), Bourges (Cher).
      Domicile: Bourges (Cher)
    - Quittance, paiement de moulin, 40 000 f, Briaucourt (Haute-Saône)., 17 juin 1851; MC/ET/XXXIII/1202
      Nom, qualité: (M.) Foller, Victor Xavier.
      Profession: sous-chef à l'administration des domaines, Paris (Paris).
      Nom, qualité: (M.) Demandre, Jules.
      Profession: maitre de forges, Briaucourt (Haute-Saône).
      Domicile: Briaucourt (Haute-Saône)
    - Transport, acceptation, créance, 12798 f., 18 juin 1851; MC/ET/XXXIII/1202
      Nom, qualité: (M.) Laffon, Jean Charles.
      Domicile: Paris (Paris) avenue de Chateaubriand, 6.
      Nom, qualité: (M.) Pons, Emile Vincent Xavier.
      Domicile: Paris (Paris) place Breda, 10.
      Nom, qualité: (M.) Belin, Theodore Denis.
      Profession: banquier, Reims (Marne).
      Domicile: Reims (Marne)
    - Procuration acte, administration de biens., 18 juin 1851; MC/ET/XXXIII/1202
      Nom, qualité: (Mme ou Mlle) Monblond, Julie Henriette.
      Domicile: Paris (Paris) rue Menilmontant, 131.
      Nom, qualité: (M.) Dansse, Louis Pierre.
      Nom, qualité: (Mme ou Mlle) Cochois, Marie Josephine Sophie.
      Domicile: Paris (Paris) rue de la Concorde, 8.
      Relations: épouse de l'intervenant 4.
      Nom, qualité: (M.) Guinnefault, Yves Jules.
      Domicile: Paris (Paris) rue de la Concorde, 8
    - Vente, mobilier de librairie papeterie, 2400 f., 21 juin 1851; MC/ET/XXXIII/1202
      Nom, qualité: (M.) Branquart, Charles Marie.
      Profession: libraire (ancien), professeur de mathematiques, Versailles (Yvelines), Lycee.
      Nom, qualité: (M.) Bassaget, Pierre Louis.
      Profession: voyageur de commerce, Chaumont (Haute-Marne).
      Domicile: Chaumont (Haute-Marne)
    - Procuration acte, prise de possession de succession., 21 juin 1851; MC/ET/XXXIII/1202
      Nom, qualité: (Mme ou Mlle) Vuigner, Adele Emma.
      Domicile: Paris (Paris) rue Montholon, 28.
      Relations: épouse de l'intervenant 2, fille de l'intervenant 4, héritier de l'intervenant 4.
      Nom, qualité: (M.) Lepeudry, Auguste.
      Nom, qualité: (M.) Vuigner, Louis Andre Noel.
      Profession: chef d'escadron d'artillerie (retraite).
      Domicile: Paris (Paris) rue Montholon, 28
    - Quittance, paiement de terrain, 14020 f, Levallois (Hauts-de-Seine)., 21 juin 1851; MC/ET/XXXIII/1202
      Nom, qualité: (M.) Noel, Etienne Leon.
      Domicile: Asnieres (Hauts-de-Seine).
      Domicile: Batignolles-Monceaux (les) (Paris) rue de Clichy, 13
    - Procuration générale., 23 juin 1851; MC/ET/XXXIII/1202
      Nom, qualité: (Mme ou Mlle) Payenneville, Agathe.
      Domicile: Paris (Paris) rue de la Bruyere, 22.
      Nom, qualité: (M.) Aroux, Michel Jean Baptiste.
      Profession: president de la cour d'appel, Rouen (Seine-Maritime).
      Nom, qualité: (M.) Aroux, Eugene.
      Profession: propriétaire, membre de la chambre des deputes (ancien).
      Relations: fils de l'intervenant 1, fils de l'intervenant 2
    - Succession, testament olographe, depot., 24 juin 1851; MC/ET/XXXIII/1202
      Nom, qualité: (M.) Thiebault, Louis Victor.
      Domicile: Paris (Paris) rue des Marais-St-Martin, 90
    - Cahier des charges, adjudication de fonds de commerce de marchand de vin, mise à prix, 1200 f, Chapelle (la) (Paris) boulevard des Poissonniers, 26., 24 juin 1851; MC/ET/XXXIII/1202
      Nom, qualité: (M.) Fevrier, Jean Pierre.
      Profession: marchand de vin, Chapelle (la) (Paris).
      Domicile: Chapelle (la) (Paris) boulevard des Poissonniers, 26
    - Succession, requisition, certificat de propriété de rente etat 5%, 68 f., 24 juin 1851; MC/ET/XXXIII/1202
      Nom, qualité: (M.) Muffat-Jeandet, Ambroise.
      Profession: commissionnaire
    - Quittance, paiement d'hotel particulier, 257115 f, Paris (Paris) place Vendome, 20., 24 juin 1851; MC/ET/XXXIII/1202
      Nom, qualité: (Mme ou Mlle) Boscary, Anne Catherine Alexandrine.
      Domicile: Paris (Paris) boulevard Poissonniere, 19.
      Nom, qualité: (M.) Provigny de, Albert.
      Nom, qualité: (Mme ou Mlle) Boscary, Anne Genevieve Caroline.
      Domicile: Paris (Paris) rue de Menars, 5.
      Nom, qualité: (M.) James, Jean Baptiste.
      Intervenant 5, en première partie:
      Nom, qualité: (M.) Melin Du Taillis, Jean Baptiste Ange Amedee.
      Domicile: Paris (Paris) place Vendome, 20.
      Nom, qualité: (M.) Lebeuf, Louis Martin.
      Profession: regent de la banque de France, Paris (Paris).
    - Quittance, paiement d'adjudication de maison, 66000 f, Paris (Paris) rue Pigalle, 46., 25 juin 1851; MC/ET/XXXIII/1202
      Nom, qualité: (personne morale) Morisset (créanciers).
      Relations: créanciers de l'intervenant 2.
      Nom, qualité: (M.) Morisset, Charles Louis.
      Profession: propriétaire, rentiere.
    - Obligation, emprunt, 22000 f., 25 juin 1851; MC/ET/XXXIII/1202
      Nom, qualité: (M.) Chapelle, Guillaume.
      Domicile: Paris (Paris) boulevard des Italiens, 28.
    - Succession, dépôt de pieces., 26 juin 1851; MC/ET/XXXIII/1202
      Nom, qualité: (M.) Thiebault, Louis Nicolas.
      Domicile: Paris (Paris) rue du Marais-St-Martin, 90
    - Transport, créance, 13000 f., 27 juin 1851; MC/ET/XXXIII/1202
      Nom, qualité: (M.) Bouez, Francois.
      Domicile: Paris (Paris) rue Martel, 11.
      Profession: membre de l'academie de medecine, Paris (Paris).
      Domicile: Paris (Paris) rue Saint-Gilles, 10.
      Nom, qualité: (Mme ou Mlle) Dize, Antoinette Rose.
      Domicile: Saint-Lo (Manche).
      Nom, qualité: (M.) Dureteste, Leon Emile.
      Profession: ingenieur, Saint-Lo (Manche).
      Nom, qualité: (M.) Courtois, Philibert Ernest.
      Domicile: Paris (Paris) rue du Faubourg-Poissonniere, 132
    - Succession, transport de droits., 27 juin 1851; MC/ET/XXXIII/1202
      Nom, qualité: (Mme ou Mlle) Rigalleau, Appoline Ursule.
      Domicile: Nanteuil-le-Haudouin (Oise).
      Nom, qualité: (M.) Lassiege, Guillaume Etienne.
      Domicile: Nanteuil-le-Haudouin (Oise)
    - Succession, liquidation., 27 juin 1851; MC/ET/XXXIII/1202
      Nom, qualité: (M.) Germain, Etienne Eugene.
      Domicile: Paris (Paris) rue Guerin-Boisseau, 28
    - Succession, notoriete., 30 juin 1851; MC/ET/XXXIII/1202
      Nom, qualité: (Mme ou Mlle) Muller, Marie Hippolyte.
      Domicile: New-York (etats-unis).
      Nom, qualité: (M.) Blangy, Jean Auguste.
    - Succession, inventaire apres décès., 30 juin 1851; MC/ET/XXXIII/1202
      Nom, qualité: (Mme ou Mlle) Marquer, Francoise Aspasie.
      Domicile: Paris (Paris) rue Meslay, 48.
      Nom, qualité: (M.) Delthil, Antoine.
      Domicile: Paris (Paris) rue Meslay, 46
    - Quittance, remboursement d'emprunt, 60 000 f., 30 juin 1851; MC/ET/XXXIII/1202
      Nom, qualité: (M.) Legentil De Paroy, Guy Philippe Meriadec.
      Domicile: Paris (Paris) rue Castellane, 12.
      Nom, qualité: (M.) Butel De Sainteville, Marie Jules Ferdinand Leonce.
      Nom, qualité: (M.) Legentil De Paroy, Guy Marie Emmanuel.
      Nom, qualité: (M.) Sallonnyer, Aimable.
      Profession: juge au tribunal civil, Chatre (la) (Indre).
      Domicile: Chatre (la) (Indre)
    - Reconnaissance, fille naturel., 30 juin 1851; MC/ET/XXXIII/1202
      Nom, qualité: (Mme ou Mlle) (nom Inconnu), Marie.
      Domicile: Paris (Paris) passage de l'Industrie, 21.
      Relations: fille naturelle de l'intervenant 2, fille naturelle de l'intervenant 3.
      Nom, qualité: (Mme ou Mlle) Blangy, Jacqueline Hermine.
      Profession: artiste dramatique, Paris (Paris).
      Nom, qualité: (M.) Durand, Eugene.
      Domicile: Paris (Paris) passage de l'Industrie, 21
  - Minutes. 1851, juillet - août, juillet - août 1851; MC/ET/XXXIII/1203
    - Quittance, reglement de dette, 5137 f., 1er juillet 1851; MC/ET/XXXIII/1203
      Nom, qualité: (M.) Fortier, Mathurin Georges Napoleon.
      Domicile: Paris (Paris) rue Rochechouart, 33.
      Nom, qualité: (M.) Buthiau, Louis Armand.
      Profession: etudiant en droit, Paris (Paris).
      Domicile: Paris (Paris) rue de Lancry, 31
    - Donation entre epoux., 1er juillet 1851; MC/ET/XXXIII/1203
      Nom, qualité: (Mme ou Mlle) Cornu, Marie Alexandrine Colombe.
      Domicile: Paris (Paris) rue de la Grange-aux-Belles, 4 Bis.
      Nom, qualité: (M.) Charlier, Pierre Alexandre.
      Domicile: Paris (Paris) rue de la Grange-aux-Belles, 4 Bis
    - Donation entre epoux., 1er juillet 1851; MC/ET/XXXIII/1203
    - Obligation, emprunt, 680 f., 1er juillet 1851; MC/ET/XXXIII/1203
      Nom, qualité: (M.) Caron, Louis Joseph.
      Profession: boutonnier en nacre, Paris (Paris).
      Domicile: Paris (Paris) rue de la Fontaine-au-Roi, 26.
      Nom, qualité: (Mme ou Mlle) Gillier, Marie Anne.
      Domicile: Paris (Paris) rue de Malte, 14.
      Nom, qualité: (M.) Caron, Charles Rose.
    - Succession, inventaire apres décès., 2 juillet 1851; MC/ET/XXXIII/1203
      Nom, qualité: (M.) Thiebault, Nicolas Louis.
    - Quittance, paiement de créance sur adjudication de maison, 4000 f, Batignolles-Monceau (Paris) avenue de Clichy, 13., 3 juillet 1851; MC/ET/XXXIII/1203
      Nom, qualité: (M.) Valot, Pierre.
      Domicile: Molineuf (Loir-et-Cher) Saint-Secondin-des-Vignes.
      Profession: buandier, Batignolles-Monceau (Paris).
    - Donation, rente etat 3%, 1200 f., 3 juillet 1851; MC/ET/XXXIII/1203
      Nom, qualité: (M.) Maisonneuve, Henri Auguste Alexandre.
      Domicile: Montmartre (Paris) boulevard des Martyrs, 2.
      Relations: fils de l'intervenant 2
    - Cahier de charges, dépôt, adjudication de fonds d'hotel garni, Paris (Paris) rue du Faubourg-du-Temple, 119., 4 juillet 1851; MC/ET/XXXIII/1203
      Nom, qualité: (M.) Vial, Francois.
      Profession: menuisier, logeur en garni, Paris (Paris).
      Domicile: Paris (Paris) rue du Fauborug-du-Temple, 119
    - Succession, requisition, certificat de rente etat 3%, 100 f., 5 juillet 1851; MC/ET/XXXIII/1203
      Profession: bijoutier à facon, Paris (Paris).
    - Succession, inventaire apres décès., 7 juillet 1851; MC/ET/XXXIII/1203
      Nom, qualité: (M.) Denuelle, Jean Achille.
      Profession: architecte verificateur, Paris (Paris).
      Domicile: Paris (Paris) rue Breda, 29
    - Succession, inventaire apres décès., 8 juillet 1851; MC/ET/XXXIII/1203
      Nom, qualité: (Mme ou Mlle) Perrin, Claudine.
      Domicile: Paris (Paris) rue Montorgueil.
      Nom, qualité: (M.) Cotton, Pierre Louis.
      Domicile: Paris (Paris) rue Montorgueil, 49
    - Succession, inventaire apres décès., 8 juillet 1851; MC/ET/XXXIII/1203
      Nom, qualité: (M.) Galbois de, Nicolas Marie Mathurin (baron).
      Profession: general de division (retraite).
      Domicile: Paris (Paris) rue Miromesnil, 14
    - Succession, inventaire apres décès., 9 juillet 1851; MC/ET/XXXIII/1203
      Nom, qualité: (Mme ou Mlle) Kohler, Alexandrine Josephine Louise.
      Domicile: Paris (Paris) rue du Faubourg-St-Denis, 120.
      Nom, qualité: (M.) Betournez, Jules Alfred.
      Profession: boucher (marchand), Paris (Paris).
      Domicile: Paris (Paris) rue du Faubourg-St-Denis, 120
    - Transport, police d'assurance sur la vie., 10 juillet 1851; MC/ET/XXXIII/1203
      Nom, qualité: (M.) Bocquet, Noel Stansislas Victor.
      Domicile: Paris (Paris) rue Neuve-St-Nicolas, 56.
      Relations: beneficiaire de l'intervenant 2.
      Nom: Société D'Assurance La Nationale.
      Nom, qualité: (Mme ou Mlle) Levasseur, Marie Clarice.
      Domicile: Paris (Paris) rue Neuve-de-la-Fidelite, 38.
      Nom, qualité: (M.) Maze, Prosper.
    - Mariage., 10 juillet 1851; MC/ET/XXXIII/1203
      Nom, qualité: (M.) Schaffret, Urbain.
      Profession: employe aux chemins de fer de lyon, Paris (Paris).
      Domicile: Vincennes (Paris) rue Nationale, 51.
      Nom, qualité: (M.) Schaffret, Francois Ignace.
      Domicile: Erstein (Bas-Rhin).
      Nom, qualité: (Mme ou Mlle) Thomann, Elisabeth.
      Domicile: Vincennes (Paris) rue Fontenoy, 90.
      Nom, qualité: (M.) Thomann, Francois Xavier.
      Domicile: Erstein (Bas-Rhin)
    - Mariage., 10 juillet 1851; MC/ET/XXXIII/1203
      Nom, qualité: (M.) Pertat, Jean Baptiste Etienne.
      Profession: greffier à la chambre du conseil du tribunal civil, Paris (Paris).
      Domicile: Paris (Paris) rue Neuve-St-Denis, 11.
      Nom, qualité: (M.) Pertat, Claude Etienne.
      Nom, qualité: (Mme ou Mlle) Labbaye, Anne Jeanne.